【裁判字號】    94,上,768
【裁判日期】    950711
【裁判案由】    侵權行為損害賠償
【裁判全文】
臺灣高等法院民事判決                   94年度上字第768號
上  訴  人  乙○○
訴訟代理人  郭君守律師
被上訴人    信義房屋仲介股份有限公司
法定代理人  甲○○
訴訟代理人  王建智律師
上列當事人間請求侵權行為損害賠償事件，上訴人對於中華民國
94年8月9日臺灣臺北地方法院94年度訴字第1139號第一審判決提
起上訴，本院於95年6月27日言詞辯論終結，判決如下：
    主  文
原判決關於駁回上訴人後開第2項之訴部分，並訴訟費用之裁判
廢棄。
被上訴人應給付上訴人新台幣壹拾萬零壹仟佰拾元，及自民
國九十四年三月十五日起，至清償日止，按週年利率5%計算之利
息。
其餘上訴駁回。
第一、二審訴訟費用，由上訴人負擔二十五分之二十四，餘由被
上訴人負擔。
    事實及理由
一、本件上訴人主張：伊於86年12月26日將伊所有台北市○○區
    ○○路120號7層樓房之地面層房屋（下稱系爭房屋），租與
    被上訴人，兩造訂有租賃契約，約定租賃期間自87年1月15
    日起至92年1月14日止，每月租金為新台幣（下同）7萬元，
    被上訴人應於每月15日前給付，該租賃契約並經法院公證。
    嗣被上訴人於租賃關係存續中之90年11月初，竟以存證信函
    通知擬終止租賃契約，並定於90年11月14日遷空返還系爭房
    屋，且自當月即90年11月15日起至租賃期間屆滿日即92 年1
    月14日止應給付之租金均未給付。伊即以經公證之上開公證
    書逐月聲請強制執行被上訴人自90年11月迄91年9月計11 個
    月之租金77萬元，期間被上訴人雖聲明異議，惟均遭駁回。
    嗣被上訴人再提起確認兩造間租賃關係自90年11月15日起不
    存在之訴，亦經法院判決敗訴確定。另91年10月15日、11月
    15日、12月15日應給付之三個月租金共21萬元，被上訴人迄
    今未為給付，伊亦未繼續聲請強制執行。然被上訴人明知其
    仍有三個月之租金債權計21萬元未為給付，且有違約情形而
    應給付違約金，與租屋保證金18萬元扣除後，已無請求伊返
    還保證金之權利，竟利用原法院（義）86年度公字第275703
    號公證書「約定逕受強制執行者，其本旨欄所載……出租人
    返還保證金，如不履行時，應逕受強制執行」等詞，執行法
    院未為審查實體法內容之機會，於92年2月21日以上開公證
    書為執行名義聲請強制執行，進而查封伊所有價值1600萬元
    之系爭房屋，顯有利用執行程序以侵害伊之權利及信用名譽
    ，經伊委由律師具狀聲明異議、並於同年4月18日提起債務
    人異議之訴後再供擔保停止執行，被上訴人始於同年5月27
    日以已無繼續執行之必要為由，撤回強制執行，致伊受有律
    師費、裁判費、郵費、名譽及信用等之損害。爰依民法第28
    條、第184條、195條請求判命被上訴人給付236萬1330元本
    息之損害（原審駁回上訴人之請求）。上訴聲明：(一)原判決
    廢棄。(二)被上訴人應給付上訴人236萬1330元及自起訴狀繕
    本送達翌日起至清償日止按年息5%計算之利息。
    (三)願供擔保，請准宣告假執行。
二、被上訴人則以：上訴人所指之租賃債務未為履行等情（此非
    上訴人於本件起訴請求之事實），現正於另案審理中（原法
    院94年度訴更一字第10號），兩造間既有爭議，自不得僅憑
    伊以公證書聲請強制執行，即認伊明知並無請求返還保證金
    18萬元之權利。又上訴人一方面於本件主張伊不應就保證金
    逕為執行，另方面卻又主張其並未行使抵銷，拒絕返還保證
    金，並於另案審理中（94年度訴更一字第10號），另行請求
    伊給付租金21萬元、違約金196萬元、交還承租房屋等等，
    由此可見上訴人意欲重覆請求之不當意圖。而伊於92年2月2
    1 日以上開公證書為執行名義聲請強制執行，本屬依法而為
    之正當方法，非屬不法之侵害，嗣經上訴人於同年4月18日
    以「租金債務與保證金債務於相同金額範圍內互為抵銷，而
    無保證金餘額供返還被上訴人」為由，提起債務人異議之訴
    ，伊隨即以「因債務人已主張抵銷押租金債權，本案已無繼
    續執行之必要」為由，撤回該強制執行，足徵伊並未妨害上
    訴人行使權利，亦無妨害上訴人合法權利之意圖至明，自不
    負侵權行為損害賠償責任；另系爭不動產之查封本屬執行人
    員依法而為之正當方法；查封標示之揭示處所亦非伊可任意
    指定；而執行法院命台北市政府警察局查詢系爭房屋占用情
    形，亦難謂有何不法侵害。伊亦無藉查封標示之揭示侵害其
    名譽及信用之意圖，更無由藉此侵害其名譽及信用。至上訴
    人主張其因此受有財產權、名譽及信用損害，即支出律師費
    用15萬元、裁判費990元、郵費238元、102元、因無法處分
    查封物，而受有相當於3個月租金21萬元之損失、名譽與信
    用各100萬元之損失云云，惟上訴人既非屬無行為能力之人
    ，亦無必須選任特別代理人之情事，且伊之行為與上訴人損
    害間並無相當之因果關係，其請求之律師費用及裁判費與郵
    費，即屬無據。而不動產於實施查封後，債務人就查封之不
    動產仍得為管理或使用，是上訴人主張受有相當於3個月租
    金之損失，自於法不合。另上訴人並未舉證其信用名譽受損
    ，僅係其主觀推測，其此之請求亦屬無據等語，資為抗辯。
    並聲明：駁回對造之上訴，如受不利判決，願供擔保，請准
    免為假執行。
三、兩造不爭執事項：
  (一)兩造於86年12月16日訂立系爭契約，由被上訴人承租上訴人
    所有之系爭房屋，租賃期間自87年1月15日起至92年1月14日
    止，每月租金為7萬元，被上訴人應於每月15日前給付，系
    爭契約並經法院公證。
  (二)被上訴人自90年11月15日起至租賃期間屆滿日即92年1月14
    日止應給付之租金均未給付，經上訴人以上開公證書聲請強
    制執行被上訴人每月應給付之租金，計11月77萬元，期間被
    上訴人雖聲明異議，但均遭駁回，嗣被上訴人又提起確認兩
    造間租賃關係自90年11月15日起不存在之訴，亦經法院判決
    敗訴確定。
  (三)被上訴人應給付之91年10月15日、11月15日、12月15日三個
    月份租金共21萬元，迄今未為給付，上訴人亦未聲請強制執
    行。
  (四)上訴人迄系爭契約所約定之期限於92年1月14日屆滿時，並
    未將被上訴人於訂定系爭契約時所繳交之保證金18萬元返還
    被上訴人。
  (五)被上訴人嗣於92年2月21日亦以上開公證書為執行名義聲請
    強制執行請求上訴人返還保證金18萬元，進而查封上訴人之
    系爭房屋，上訴人於同年4月18日提起92年度北簡字第7959
    號債務人異議之訴，被上訴人於同年5月27日以已無繼續執
    行之必要為由，而撤回強制執行。
  (六)上訴人曾於92年4月3日另案起訴請求被上訴人將租賃之房屋
    回復原狀，並請求被上訴人給付未付之三個月租金21萬元及
    損害賠償共計501萬6008元等（原法院以92年度北簡字第787
    9號受理，判決後上訴人上訴後，業經原法院以應適用通常
    程序為由廢棄發回，現仍繫屬原法院94年度訴更一字第10號
    ）。
  (七)被上訴人業於92年1月15日點交系爭房屋予上訴人。
四、本件上訴人主張被上訴人明知實體法上並無請求上訴人返還
    保證金之權利，竟以86年度公字275703號公證書為執行名義
    聲請強制執行，被上訴人顯係利用執行程序以侵害上訴人之
    權利，致其受有律師費、裁判費、名譽及信用等等之損害，
    應依侵權行為規定負損害賠償等語。然為被上訴人所否認，
    是本件兩造主要爭執者，厥為：被上訴人是否明知並無請求
    返還保證金18萬元之權利，而利用上開公證書所載出租人返
    還保證金，如不履行時，應逕受強制執行之約定，聲請法院
    強制執行，查封上訴人所有之系爭房屋，而侵害上訴人之權
    利。經查：
  (一)兩造間之租賃契約，雖經被上訴人於期限屆滿前之90年11月
    間發函終止，並自當月起至92年1月14日止應付之租金均未
    給付，惟上訴人以上開公證書聲請強制執行被上訴人每月應
    給付之租金，被上訴人雖聲明異議，惟均遭駁回，被上訴人
    並提起確認兩造間租賃關係自90年11月15日起不存在之訴，
    亦經判決敗訴確定等情，為兩造所不爭執，足見兩造間就系
    爭房屋之租賃關係不因被上訴人以存證信函終止租約而消滅
    ，被上訴人依約自仍有按月給付租金之義務。然自90年11月
    15日起至92年1月14日止之租金，除上訴人已依公證書強制
    執行11個月計77萬元外，被上訴人尚有3個月租金21萬元未
    給付，而兩造已於租賃期滿後92年1月15日點交房屋，且被
    上訴人迄其92年2月21日聲請強制執行時仍未給付該3個月應
    付之租金，上訴人亦未就此21萬元租金聲請強制執行，並為
    兩造所不爭執。易言之，被上訴人於其請求返還保證金時，
    仍有21萬元應給付之租金未給付，且上訴人就此21萬元租金
    並未聲請強制執行。
  (二)依兩造之租賃契約第3條第(2)款「保證金新台幣壹拾捌萬元
    ，．．．於租賃期滿，乙方（即被上訴人）交還房屋並扣除
    乙方應給付之租金、違約金、損害賠償金或其他費用款項後
    ，甲方（即上訴人）應將餘額無息返還乙方。」，有租賃契
    約可參（外放），不論該約定之扣除應由上訴人或被上訴人
    為之，亦不論上訴人主張之違約金或損害賠償額多寡，單就
    被上訴人尚未給付之3個月租金21萬元而言，即顯已逾其得
    請求返還之18萬元保證金數額，則經扣除後，被上訴人非但
    無從請求返還保證金，另尚應給付不足之3萬元，此當為被
    上訴人所明知，乃其竟執公證書聲請強制執行並查封上訴人
    所有之系爭房屋，則上訴人主張被上訴人明知其無實體上權
    利而強制執行其財產，即非無據。
  (三)被上訴人雖以上訴人於嗣後之92年4月3日以保證金不得抵付
    租金為由，另案請求被上訴人給付該未付之21萬元租金及遲
    延利息，並請求違約金暨未回復原狀之損害賠償，堪見兩造
    就保證金返還仍有爭議，其非明知無請求返還該18萬元保證
    金之權利云云抗辯。惟系爭租約第3條第2項、第3項約定：
   「保證金新台幣壹拾捌萬元，係由乙方 (被上訴人)依82年1
    月15日房屋租賃契約交付甲方（上訴人）之保證金轉充，於
    租賃期滿，乙方交還房屋並扣除乙方應給付之租金、違約金
    、損害賠償金或其他費用款項後，甲方應將餘額無息返還乙
    方。」、「保證金不得抵付租金。」，該系爭租約第3項約
    定保證金不得抵付租金，於第2項又稱「扣除乙方應給付之
    租金、違約金、損害賠償金或其他費用款項後」窺其訂約真
    意，應係指保證金在租賃期間不得逕行用以抵付租金，應待
    租賃期滿後，經被上訴人返還房屋後，用以扣抵積欠之租金
    、違約金、損害賠償金或其他費用，餘額再行返還被上訴人
    。本件系爭房屋，被上訴人已於92年1月15日返還上訴人，
    則該保證金自得抵付租金。上訴人雖主張仍不得抵付租金云
    云，惟觀之上訴人就租期屆滿前3個月租金並未聲請強制執
    行，則其原應有以該保證金抵付之意，嗣因被上訴人非但未
    清償不足之3萬元，反而聲請強制執行查封系爭房屋，始以
    此為由請求被上訴人給付未付租金及遲延利息暨違約金，此
    當係不滿被上訴人之行為所致至明，自難執此認被上訴人不
    知其已無保證金可資請求返還。況再參以上訴人一再主張其
    於執行程序中以被上訴人尚積欠21萬元租金，不得開始強制
    執行為由聲明異議，被上訴人仍以執行法院就租金給付與否
    ，並無逕行審認權限為由，請求駁回異議，致其提起債務人
    異議之訴，並聲請供擔保停止執行等語（見原審卷第175 頁
    ），被上訴人就此並未為爭執，則被上訴人聲請強制執行後
    ，上訴人已具狀聲明異議，被上訴人於受送達該異議狀時即
    知其已無實體上請求權，倘其前因不知上訴人是否以該保證
    金抵銷租金，則於斯時亦應知之，其竟仍請求駁回異議，繼
    續執行，由是可見被上訴人此之抗辯，尚無可採。
  (四)上訴人於92年4月18日提起債務人異議之訴（原法院92年度
    北簡字第7959號），固於起訴狀事實及理由三載明：「依上
    所述，因被告不履行房屋租賃契約，僅就原告未及聲請執行
    ，被告亦迄未給付之租金而論，即有91年10月15日、11月15
    日、12月15日應給付之租金，各為7萬元合共21萬元有待被
    告清償原告，有如本狀第二點第(三)款所述，其金額已超逾保
    證金之18萬元，原告依房屋租賃契約第3條第(2)款、第11條
    第(3)款約定，扣除被告應負擔之租金，已無保證金餘額供原
    告返還被告，被告並無執行名義即鈞院（義）86年度公字第
    275703號公證書所載之保證金債權存在，即有執行名義成立
    後消滅或妨礙債權人請求之事由發生，執行名義有不得強制
    執行之事由，爰依公證法第13條第3項、強制執行法第14條
    第1、2項規定，請求判決如原告訴之聲明．．．。」等語（
    見原審院卷第38頁），惟不論其係主張抵銷或僅為扣除而已
    ，其真意均在表明被上訴人未付之租金為21萬元，已逾被上
    訴人繳交之保證金18萬元數額，依房屋租賃契約第3條第(2)
    款扣除後，尚不足3萬元，並無保證金餘額可供返還被上訴
    人，被上訴人並無執行名義即原法院（義）86年度公字第27
    5703號公證書所載之保證金債權存在。而被上訴人於聲請強
    制執行時既知其尚有21萬元租金未給付，依契約約定扣除後
    已無得請求返還保證金，是縱上訴人於該債務人異議之訴中
    主張抵銷，致被上訴人撤回強制執行程序，亦難執此即認被
    上訴人非明知其已無請求返還之債權存在，是被上訴人以其
    於上訴人抗辯後即撤回強制執行之聲請，抗辯其非明知及並
    無妨害上訴人行使權利云云，即無可採。
  (五)債權人聲請依公證書逕為強制執行，本屬依法所為之正當權
    利行使方法，固難認屬不法之侵害，然明知已無債權存在，
    仍執該公證書逕為強制執行，即難謂無侵害他人權利。本件
    被上訴人於以公證書逕行聲請強制執行時，既明知其尚欠3
    個月之租金21萬元未給付，該金額顯逾其18萬元保證金數額
    ，依系爭契約第3條第(2)款約定扣除後，其已無得請求返還
    ，竟仍執該公證書對上訴人之系爭房屋為查封執行，依上說
    明，自屬侵害上訴人權利。
五、按因故意或過失，不法侵害他人之權利者，負損害賠償責任
    。故意以背於善良風俗之方法，加損害於他人者亦同。違反
    保護他人之法律，致生損害於他人者，負賠償責任。但能證
    明其行為無過失者，不在此限。民法第 184條定有明定。本
    件甲○○為被上訴人之負責人即法定代理人，對外代表被上
    訴人，而代表與法人係一個權利主體間之關係，代表人所為
    之行為，不論為法律行為、事實行為或侵權行為，均為法人
    之行為。而被上訴人係由甲○○代表與上訴人訂約承租系爭
    房屋，於聲請返還保證金時又係代表被上訴人聲請強制執行
    ，其所執行者自係屬法人即被上訴人之事務，其明知被上訴
    人尚有3月租金計21萬元未給付，已逾其18萬元保證金數額
    ，對上訴人已無保證金餘額可資返還之債權存在，竟仍代表
    被上訴人以公證書逕行聲請強制執行，自屬侵害上訴人權利
    ，則上訴人主張依民法第28條、第184條請求被上訴人負賠
    償責任，即屬有據。上訴人主張因被上訴人聲請強制執行（
    原法院92年度執字第6675號），伊為此支出律師費用7萬元
    ，及伊為此提起債務人異議之訴（原法院北簡字第7959號）
    支出律師費用8萬元，裁判費990元、郵票費238元，及聲請
    停止執行之郵票費102元，且系爭房屋自查封登記至塗銷，
    期間三月，伊因此無法使用收益處分系爭房屋，至少受有每
    月相當租金7萬元之損害，其財產上之損害計36萬1330元。
    另被上訴人藉查封標示之揭示侵害其名譽及信用，致伊受有
    名譽與信用各100萬元之非財產上損害。茲就上訴人之請求
    分述如下：
  (一)律師費用15萬元部分：
    上訴人此部分之主張，為被上訴人所否認，並以前詞抗辯。
    經查：上訴人於被上訴人聲請強制執行事件及提起債務人異
    議之訴，委任郭君守律師為代理人，支付律師費7萬元及8萬
    元，固據提出給付之票據為證（見外放卷），然：(1)按司法
    院院字第205號解釋：「吾國民事訴訟非採用律師訴訟主義
    ，當事人所支出之律師費用，自不在訴訟費用之內。至當事
    人之旅費及當事人確有不能自為訴訟行為，必須委任人代理
    之情形所支出之代理人費用，如可認為伸張權利或防禦上所
    必要者，應屬訴訟費用之一種，於必要限度內，得令敗訴人
    賠償。所謂必要限度，依訟爭或代理之事件及當事人、代理
    人之身分定之，當事人如有爭執，由法院斷定。」，我國現
    行訴訟制度，除第三審須強制委任律師為代理人外，其餘審
    級並非以委任師律為必要。(2)被上訴人聲請強制執行事件（
    原法院92年度執字第6675號），及債務人異議之訴（原法院
    北簡字第7959號）之案情既非複雜，程序亦非難懂，且上訴
    人出租系爭房屋時係與郭君守律師共同出面為之，而上訴人
    與郭君守律師為同居共財關係，則縱使其財產與郭君守均各
    自獨立，其竟需支付高額收費予同居人郭君守，顯與常情有
    違。況上訴人復不能證明其確有不能自為訴訟行為之情形，
    是其請求律師費15萬元，自屬無據。
  (二)裁判費990元、郵票費238元、102元部分：
    本件上訴人因被上訴人聲請強制執行而提起異議之訴，並聲
    請停止強制執行，係因被上訴人明知其已無保證金餘額可資
    返還仍聲請強制執行所致，其因此支出之訴訟費用990元（
    因撤回債務人異議之訴而退回2分之1）、郵費各238元、102
    元，合計1330元，業據提出繳納裁判費收據等件為證（見外
    放卷及本院卷第217頁），並為被上訴人所不爭執，此係被
    上訴人明知無實體上權利仍逕予執行，致上訴人因此增加支
    出之損害，上訴人請求被上訴人賠償，即屬有據。
  (三)上訴人主張因無法處分查封物致受有相當於三個月租金合計
    21萬元損失部分：
    按「已查封之不動產，以債務人為保管人者，債務人仍得為
    從來之管理或使用。由債務人以外之人保管者，執行法院得
    許債務人於必要範圍內管理或使用之。」強制執行法第78條
    定有明文。其立法理由為：「查封之不動產，債務人僅喪失
    其處分權，仍保有所有權，其管理使用權能，在不違背查封
    目的範圍內原則上能保有之。故若以債務人為查封不動產之
    保管人時，得為從來之管理、使用，無須執行法院之特別許
    可。惟執行法院將該不動產交由債務人以外之人保管時，債
    務人若仍為從來之管理、使用，自與保管人之佔有保管不動
    產行為相衝突，此際執行法院自須衡量債務人為從來之管理
    、使用，是否影響保管人之保管行為即是否違背查封之目的
    ，而為必要之裁量。」，足見由債務人以外之人保管者，執
    行法院仍得許債務人於必要範圍內管理或使用之，此管理自
    然包括出租行為在內，是以查封中如經執行法院之許可，即
    可出租。本件查封之系爭房屋固係由被上訴人代理人保管，
    有指封切結附卷可稽（見原審卷第79頁），然被上訴人沒有
    實際使用，且依上訴人提出兩造之點交書據觀之，上訴人於
    92年1月15日點交後得先將鐵門及門鎖更換修復，有該書據
    可考（見原審卷第70頁），堪見系爭房屋之鑰匙均係由上訴
    人持有，而被上訴人之債權僅18萬元，上訴人如有出租計劃
    ，自應向法院聲請准其出租，上訴人既未向法院聲請，足見
    上訴人尚無出租計劃。況兩造就系爭房屋應否回復原狀，上
    訴人並於被上訴人查封後另案請求被上訴人賠償回復原狀費
    用，堪見上訴人亦尚無出租之計劃，益見上訴人是否出租，
    與被上訴人之查封無關，依民法第216條第2項規定，尚不能
    請求賠償。是其主張因查封而不能使用收益，受有相當於三
    個月租金計21萬元損失云云，即無可採。
  (四)非財產上損害200萬元部分：
    上訴人主張伊擁有坐落台北市○○○路、泰安街、萬華區○
    ○路及桃園市○○路等房屋及土地等財產，於社會上、親友
    間及附近鄰里民眾間，已有一定之聲望（名譽）及信譽（信
    用），因被上訴人聲請執行法院指封伊所有之系爭房屋，查
    封標示揭示於該房屋之一樓店面前面，致伊之之親友，鄰近
    民眾，社會大眾誤認伊積欠債務，不為解決，且執行法院又
    函請台北市政府警察局查明房屋占用情形及其使用權源，亦
    使治安機關及受查訪之公眾，誤認伊與人發生糾紛未能解決
    ，另92年4月間，系爭房屋及附近建築物有外牆磁磚剝落，
    影響公共安全之情事，台北市政府工務局函請建築物所有權
    人儘速修繕，致上開建築物所有權人因而知悉伊所有之系爭
    房屋被查封，足以使社會大眾貶損對伊個人之評價。另伊亦
    以其他財產或為人擔保貸款，或自行抵押融資，因被上訴人
    聲請執行法院查封伊所有之系爭房地，使債權銀行誤認伊財
    務不佳，積欠債務，或有不履行合約之情事，進而必認定伊
    有還本付息逾期、催收或未履行合約等不良紀錄，而降低伊
    之信用，被上訴人之執行行為已侵害伊之信用，被上訴人應
    賠償伊名譽、信用之損害各100萬元等語，惟為被上訴人所
    否認。經查：(1)上訴人未舉證業經債權銀行降低信用評等，
    及其再次借款時受有不利益之證明，其主張因此受信用損害
    ，即屬無據。(2)查封不動產，由執行法官命書記官督同執達
    員依強制執行法第76條之方法行之，系爭不動產查封之揭示
    ，係屬執行人員依法而為之正當方法，且查封標示揭示之處
    所非被上訴人得任意指定者，又執行法院雖命台北市政府警
    察局查詢系爭房屋占用情形，亦屬執行程序之職權進行，固
    均難執此遽認被上訴人有侵害上訴人名譽之事實，且一般欠
    債者為法院查封拍賣，法院之查封如與事實相符，固無損害
    其名譽可言，惟本件被上訴人明知其已無保證金餘額債權可
    資返還，仍以公證書聲請強制執行，而上訴人為有相當資望
    之人，此觀之其提出之建物謄本可知（見原審卷第181頁至
    183頁），查封之揭示，無中生有，易引起附近認識鄰人及
    親友間議論，對其名譽難認無影響，上訴人依民法第195條
    請求被上訴人賠償非財產上之損害，即屬有據。(3)本院審酌
    上訴人有多處不動產，為有相當資望之人，而被上訴人為國
    內知名之仲介公司，規模不小，處理事務本應謹慎將事，乃
    於本件聲請返還保證金時，已明知其已無保證金餘額債權可
    資請求，竟仍以公證書逕行聲請強制執行，及於上訴人聲明
    異議時，猶以租金是否給付屬實體事項，執行法院無庸審查
    而具狀請求駁回上訴人之異議等情，認上訴人請求名譽損害
    100萬元核屬過高，應以10萬元為適當，逾此範圍之請求，
    即非正當而不應准許。
六、綜上所述，上訴人本於侵權行為法則，請求上訴人給付10萬
    1330元（即990＋238＋102＋100000＝101330），及自民國
    94年3月15日起至清償日止，按週年利率5%計算之利息，為
    屬正當，應予准許。逾此範圍之請求，尚非正當，應予駁回
    。又上訴人勝訴部分，未逾150萬元，不得上訴第三審，不
    生假執行問題。原審就上開應准許部分，為上訴人敗訴之判
    決，尚有未洽。上訴意旨就此部分求予廢棄改判，為有理由
    ，爰由本院予以廢棄改判如主文第2項所示。至於上訴人之
    請求不應准許部分，原判決為上訴人敗訴之判決，並駁回其
    假執行之聲請，經核於法並無不合。上訴意旨就此部分求予
    廢棄改判，為無理由，應駁回其上訴。
七、本件事證已臻明確，兩造其餘主張與舉證，經審酌核與判決
    結果不生影響，爰不逐一論述，併此敘明。
八、據上論結，本件上訴為一部有理由，一部無理由，依民事訴
    訟法第450條、第449條第1項、第79條、第463條、第389 條
    第1項第5款，判決如主文。
中    華    民    國    95    年    7     月    11    日
                  民事第七庭
                      審判長法  官  鄭三源
                            法  官  王聖惠
                            法  官  周美月
正本係照原本作成。
上訴人如不服本判決，應於收受送達後20日內向本院提出上訴書
狀，其未表明上訴理由者，應於提出上訴後20日內向本院補提理
由書狀（均須按他造當事人之人數附繕本）上訴時應提出委任律
師或具有律師資格之人之委任狀；委任有律師資格者，另應附具
律師資格證書及釋明委任人與受任人有民事訴訟法第466條之一
第一項但書或第二項（詳附註）所定關係之釋明文書影本。
中    華   民    國      95    年    7    月    11   日
                            書記官  陳啟文
附註：
民事訴訟法第四百六十六條之一（第一項、第二項）：
對於第二審判決上訴，上訴人應委任律師為訴訟代理人。但上訴
人或其他法定代理人具有律師資格者，不在此限。
上訴人之配偶、三親等內之血親、二親等內之姻親，或上訴人為
法人、中央或地方機關時，其所屬專任人員具有律師資格並經法
院認為適當者，亦得為第三審訴訟代理人。


司法院資訊處製作；財團法人民間司法改革基金會備份。
